# 求助陈版和各位前辈

提问人：262805369 时间：2012-12-12 16:14:56
1.有一客户单位他有一个版块的收入是需要根据全年人流量来确认设备服务保障费收入的，但该人流量又需要国家某局在来年 7 月 8 月或 12 月、抑或后年 1 月才能确认，然后当初购买设备的单位再根据这个人流量确定准确的金额后发放给该单位，现在该单位采用的方法是把上一年已修正的收入除以 12 ，以此数据作为本年度每个月份暂估的收入，请问这样做是否符合收入的准确计量与估计的原则。。。（每年调整数不大,收入大概会修改5%)，2.若调整数据发生在审计报告批准日之前，且金额还有点大，是否调以前年度损益？

回答人：chenyiwei
1 、根据历史经验，企业应自行判断能否在尚未取得主管部门认定的情况下，合理估计计费人数。如果根据历史经验可以可靠估计，与最终认定结果差异不大的，可以认为符合“收入的金额能够可靠地计量”的条件。 2 、如果是主管部门在资产负债表日后到财务报表批准报出日之前对资产负债表日之前的计费人数进行核定，一般理解可作为资产负债表日后调整事项。